臺灣高等法院高雄分院民事裁定　　　　　100年度抗字第242號
抗　告　人　林健烈
上列抗告人因與相對人林陳瑞霞間聲請假處分事件，對於中華民
國100年8月16日臺灣高雄地方法院100年度裁全字第1459號裁定，
提起抗告，本院裁定如下：
    主      文
抗告駁回。
抗告訴訟費用由抗告人負擔。
    理      由
一、抗告意旨略以：抗告人及配偶長期服務於太盛貿易有限公司
    ，抗告人每月僅領取零用金，無固定薪資，抗告人之父親林
    長洲感念抗告人20年來對公司之付出，故以抗告人名義購買
    高雄市○○區○○段4 小段2293地號土地暨其上同段第48號
    建物即門牌號碼高雄市新興區○○○路196 之6 號房屋（下
    稱系爭不動產），登記於抗告人名下，其真意為贈與，而非
    借名登記。又抗告人目前收入穩定，經濟狀況良好，並無任
    何隱匿、脫產或變賣財產之情事，相對人無故指摘抗告人有
    變賣財產之虞，誠屬無據。況系爭土地及建物之最高限額抵
    押權設定日期為92年l 月16日，距今已有8 年多之久，並非
    於近日始向銀行設定該抵押權，且該抵押權之本金僅新台幣
    （下同）156 萬元，金額非高，此有系爭土地及建物之土地
    謄本及建物謄本可稽，足證相對人所述，均為個人臆測之詞
    ，毫無依據，委不足採。爰請求廢棄原裁定，並駁回相對人
    之聲請云云。
二、按債權人就金錢請求以外之請求，因請求標的之現狀變更，
    有日後不能強制執行，或甚難執行之虞，欲保全強制執行者
    ，得聲請假處分，民事訴訟法第532 條定有明文。復按請求
    及假扣押之原因，應釋明之；前項釋明如有不足，而債權人
    陳明願供擔保或法院認為適當者，法院得定相當之擔保，命
    供擔保後為假扣押，民事訴訟法第526 條規定甚明。上開規
    定於假處分準用之，民事訴訟法第533 條亦有明文。
三、本件相對人主張系爭不動產係借名登記於抗告人名下，詎抗
    告人將之設定156 萬元之抵押權，並意欲變賣而接洽出售，
    相對人訴請抗告人返還系爭不動產，因恐日後有不能強制執
    行或甚難執行之虞，爰聲請本件假處分，業據提出土地及建
    物登記謄本、不動產買賣契約書、支票影本等附卷為證（原
    審卷第6 至16頁）。查，支付系爭不動產價金之支票發票人
    為林長洲，而非抗告人，既與不動產之登記名義人不相符，
    其內部之法律關係即有成立借名登記之可能。且抗告人將系
    爭不動產設定156 萬元之抵押權，堪認抗告人確有增加系爭
    不動產負擔之不利益處分之舉，而有日後不能強制執行或甚
    難執行之虞。則相對人就聲請本件假處分之原因，已有相當
    之釋明，其雖未能完全釋明假處分之必要，惟其既陳明願供
    擔保，以補釋明之不足，是原法院准相對人供擔保後為假處
    分，即無不合。又擔保金之金額，原法院衡以本件假處分之
    目的，係在本案判決確定前，禁止抗告人為讓與、他項權利
    設定、出租及其他一切處分行為。而系爭不動產之土地依公
    告現值計算，價值為2,184,000 元，建物部分價值為109,10
    0 元，有土地登記簿謄本、高雄市西區稅捐稽徵處新興分處
    100 年8 月1 日高市西稽新密字第1007806742號函足憑（原
    審卷第7 、23頁）。職是，系爭不動產之價值合計為2,293,
    100 元，依司法院頒訂各級法院辦案期限實施要點第2 點規
    定，認為相對人就本件假處分所提起之本案訴訟，歷經三審
    之審判期間通常為4 年4 月，以法定週年利率5%計算，是抗
    告人因本件假處分，於本案訴訟期間無法處分系爭不動產所
    可能產生之損害為496,838 元，因而原法院以上開金額酌定
    為本件假處分之擔保金，亦屬恰當。從而原法院酌定前開擔
    保金額，准為假處分之裁定，核無違誤。抗告意旨指摘原裁
    定不當，求予廢棄，為無理由，應予駁回。
四、據上論結，本件抗告為無理由。依民事訴訟法第495 條之1
    第1 項、第449 條第1 項、第95條、第78條，裁定如主文。
中    華    民    國    100   年    10    月    18    日
                            民事第四庭
                                審判長法官  蔡文貴
                                法      官  謝靜雯
                                法      官  陳真真
以上正本證明與原本無異。
如不服本裁定應於送達後10日內向本院提出再抗告狀（並按他造
當事人之人數附繕本），並繳納再抗告費新臺幣1,000 元。
再為抗告僅得以適用法規顯有錯誤為理由，並應委任律師為代理
人。如委任律師提起抗告者，應一併繳納抗告費。
中    華    民    國    100   年    10    月    18    日
                                書  記  官  陳金卿
附註：
抗告人之配偶、三親等內之血親、二親等內之姻親，或抗告人為
法人、中央或地方機關時，其所屬專任人員具有律師資格並經法
院認適當者，亦得為第三審代理人。
抗告人或其法定代理人具有律師資格者及前項情形，應於提起抗
告或委任時釋明之。